【裁判字號】    97,裁,569
【裁判日期】    970124
【裁判案由】    有關專利事務
【裁判全文】
最  高  行  政  法  院  裁  定
                                     97年度裁字第00569號
上  訴  人  聯發科技股份有限公司
代  表  人  甲○○
訴訟代理人  乙○○
被 上訴 人  經濟部智慧財產局
代  表  人  王美花
上列當事人間有關專利事務事件，上訴人對於中華民國96年5月
24日臺北高等行政法院95年度訴字第2954號判決，提起上訴，本
院裁定如下：
    主  文
上訴駁回。
上訴審訴訟費用由上訴人負擔。
    理  由
一、按對於高等行政法院判決之上訴，非以其違背法令為理由，
    不得為之，行政訴訟法第242條定有明文。同法第243條第1
    項規定，判決不適用法規或適用不當者，為違背法令；而判
    決有第243條第2項所列各款情形之一者，其判決當然違背法
    令。又提起上訴，應以上訴狀表明上訴理由並應添具關於上
    訴理由之必要證據，復為同法第244條第1項第4款及第2項所
    明定。準此，當事人提起上訴，如以原審判決有行政訴訟法
    第243條第1項不適用法規或適用不當為理由時，其上訴狀應
    有具體之指摘，並揭示該法規之條項或其內容；如以原審判
    決有第243條第2項所列各款情形之當然違背法令為理由時，
    其上訴狀應揭示合於該款之事實。如上訴狀未依此項方法表
    明，即難認為已對原審判決之違背法令有具體之指摘，其上
    訴自難認為合法。
二、本件上訴人對於臺北高等行政法院判決上訴，雖以原判決違
    背法令為由，惟核其上訴狀所載內容，無非重述其在原審起
    訴狀之主張，或對原審所論駁之理由，任意指摘為不當，而
    未具體表明原判決所適用之法規，確有如何違背法律、司法
    院解釋或本院判例，及合於行政訴訟法第243條第2項所列各
    款之情形，難認為已對原判決之違背法令有具體之指摘。依
    首揭規定及說明，其上訴自不合法，應予駁回。又查，專利
    法第51條第1項規定：「申請專利之發明，經核准審定後，
    申請人應於審定書送達後3個月內，繳納證書費及第1年年費
    後，始予公告；屆期未繳費者，不予公告，其專利權自始不
    存在。」申請人若未於上開法定期間內繳納證書費及第1年
    年費，法律已明定，其專利權自始不存在，則該繳納證書費
    及第1年年費之期間，自不得由主管機關依申請人之申請或
    依職權予以延展或縮短，核其期間之性質與訴訟法上所稱之
    不變期間相當，附此指明。
三、依行政訴訟法第249條第1項前段、第104條、民事訴訟法第
    95條、第78條，裁定如主文。
中    華    民    國    97    年    1     月    24    日
                    最高行政法院第四庭
                        審判長法官  鍾  耀  光
                              法官  姜  仁  脩
                              法官  王  德  麟
                              法官  黃  清  光
                              法官  吳  慧  娟
以  上  正  本  證  明  與  原  本  無  異
中    華    民    國    97    年    1     月    24    日
                              書記官  王  史  民


司法院資訊處製作；財團法人民間司法改革基金會備份。
